臺灣板橋地方法院刑事判決　　　　　　　　　　　　　　　九十年度交自字第八號
　　自　訴　人　甲○○
　　代　理　人　馬潤明律師
　　被　　　告　乙○○
右列被告因過失傷害案件，經自訴人提起自訴，本院判決如左：
    主  文
乙○○從事業務之人，因業務上之過失傷害人，處有期徒刑參月，如易科罰金，以參
佰元折算壹日。
    事  實
一、乙○○係計程車司機，為從事駕駛業務之人，於民國九十年二月十五日凌晨一時
    十五分許，駕駛車牌號碼６Ｌ─六九０號營業小客車，沿臺北縣永和市○○路，
    往永福橋方向行駛，途經該市○○路與竹林路口，欲行左轉竹林路時，應注意汽
    車行駛至交岔路口轉彎時，轉彎車應讓直行車先行，且左轉彎時應行至交岔路口
    中心處左轉，而依當時天候、路況、視線及其智識能力良好，並無不能注意情形
    ，竟疏未注意，未禮讓直行車先行且未行至交岔路口中心處，即冒然提早搶先左
    轉，適對向由陳筱君騎乘ＬＣＸ─二一五號機車附載李明霞，自對向直行行駛而
    來，亦疏未注意車前狀況及仍以五、六十公里時速超速行駛，致乙○○所駕營業
    小客車之左前側保險桿、左前方向燈處與陳筱君所騎乘機車之左後側發生擦撞，
    造成附載之李明霞因而受有左側脛骨骨折、左下腿重挫傷及多處挫擦傷等傷害。
    。而乙○○於肇事後於不詳路人向警報案，於警員謝俊生據報前往現場處理尚不
    知係何人肇事時，即在場向表示係其肇事而自首，進而接受本件裁判。
二、案經李明霞之法定代理人甲○○提起自訴。
    理  由
一、訊據被告乙○○對於右揭時地駕車左轉時肇事之事實已坦承不諱，核與自訴人指
    述之情節相符，並有道路交通事故調查報告表一紙、現場車損相片六幀在卷可資
    佐證。被告雖辯稱當時係證人陳筱君機車直行車速很快，伊就停在路中，係證人
    陳筱君機車來撞及其車云云。經查依上開肇事現場圖及現場照片，證人陳筱君機
    車雖業經移動，而無從測繪，惟被告營業小客車肇事時係左斜向停於永和市○○
    路與福和路交岔路口，但尚未達到該交岔路口中心處。證人陳筱君已到庭證稱「
    被告的計程車要左轉剛好撞到我機車的左後側，所以李明霞的左小腿才會骨折，
    我當時車速大約在是在四、五十公里左右，當時曾先生的車子慢慢左轉，有頓一
    下，我認為他有看到我們，可是他仍然繼續左轉，所以才撞到我的機車」等語，
    而依現場車損照片所示，被告營業小客車之左前側保險桿、左前方向燈處均有明
    顯擦撞痕跡，而證人陳筱君所騎乘機車之左後側車殼則嚴重撞損，則依上開事證
    ，足見被告顯係左轉時未禮讓證人陳筱君之直行車先行，且未達路口中心處即提
    早搶先左轉甚明，被告辯稱其當時發現證人陳筱君機車速度很快，乃停在交岔路
    口，係證人陳筱君機車來撞伊云云，不過係被告未讓直行車先行，並於未達路口
    中心處即提早搶先左轉，待發覺閃避直行機車不及始行煞停之卸責之詞而已，所
    辯自不足採。
二、按汽車行駛至交岔路口轉彎時，轉彎車應讓直行車先行，且左轉彎時應行至交岔
    路口中心處左轉，道路交通安全規則第一百零二條第一項第四款、第六款分別定
    有明文，被告行經上開交岔路左轉彎未讓直行車先行，且未行至交岔路口中心處
    即搶先提早左轉，而依當時天候、路況及其智識能力均屬良好，並無不能注意情
    形，被告應注意能注意而未注意，其有過失至為明顯。至被告抗辯證人陳筱君超
    速行駛亦有過失云云，惟此不過為本件車禍併生之原因，被告自不得以此據以免
    責，併予敘明。而被害人李明霞因本件車禍受有左側脛骨骨折、左下腿重挫傷及
    多處挫擦傷等傷害，有自訴人所提出之診斷證明書一紙在卷可憑，被告過失行為
    與被害人之傷害間顯具有相當因果關係，從而本件事證已甚明確，被告犯行堪以
    認定。
三、被告係計程車司機為從事駕駛業務之人，已據其自承在卷，其因業務上之駕駛過
    失致被害人受有傷害，所為係犯刑法第二百八十四條第二項前段之從事業務之人
    ，因業務上之過失傷害人罪。又被告於肇事後於不詳路人向警報案，而警員謝俊
    生據報前往現場處理尚不知係何人肇事時，即在場向其表示係其肇事，有警員謝
    俊生出具之自首報告書一紙在卷可憑，其自首進而接受本件裁判，為對於未發覺
    之罪自首而受裁判，應依法減輕其刑。爰審酌本件車禍被告之過失程度、所生之
    危害、肇事後之態度及被害人所附載之機車駕駛人於本件車禍之發生，亦同有過
    失，惟被告事後仍尚未與被害人達成民事和解賠償及其他一切情狀，判處如主文
    所示之刑，並諭知易科罰金之折算標準。
據上論斷，應依刑事訴訟法第三百四十三條、第二百九十九條第一項前段，第二百八
十四條第二項前段、第六十二條前段、第四十一條第一項前段，罰金罰鍰提高標準條
例第一條前段、第二條，判決如主文。
中      華      民      國      九十一      年      一    月    十四    日
                              臺灣板橋地方法院交通法庭
                                      法  官  朱 耀 平
右正本證明與原本無異
如不服本判決應於送達後十日內向本院提出上訴狀
                                      書記官  黃 炎 煌
中      華      民      國      九十一      年      一    月    十六    日
附錄本案論罪科刑法條全文：
刑法第二百八十四條
因過失傷害人者，處六月以下有期徒刑、拘役或五百元以下罰金。致重傷者，處一年
以下有期徒刑、拘役或五百元下罰金。
從事業務之人，因業務上之過失傷害人者，處一年以下有期徒刑、拘役或一千元以下
罰金。致重傷者，處三年以下有期徒刑、拘役或二千元以下罰金。
